【裁判字號】    97,訴,205
【裁判日期】    970602
【裁判案由】    返還借款
【裁判全文】
臺灣雲林地方法院民事裁定               97年度訴字第205號
原      告  台灣土地銀行股份有限公司
法定代理人  辛○○
訴訟代理人  庚○○
上列原告與被告甲○○、乙○○、丁○、丙○○、己○○、壬○
○、子○○、癸○○間請求返還借款事件本院裁定如下：
    主  文
原告之訴駁回。
訴訟費用由原告負擔。
    理  由
一、按訴訟標的於確定之終局判決中經裁判者，當事人不得就該
    法律關係更行起訴，當事人若違反是項規定而起訴，法院應
    以裁定駁回之。又債務人對於支付命令未於法定期間內提出
    異議者，支付命令與確定判決有同一之效力。再確定判決，
    除當事人外，對於訴訟繫屬後為當事人之繼受人者，及為當
    事人或其繼受人占有請求之標的物者，亦有效力，為民事訴
    訟法第249 條第1 項第7 款、第521 條第1 項、第401 條第
    1 項所明定。
二、本件原告起訴主張：被告徐鴻坤邀同訴外人戊○為連帶保證
    人於民國93年6 月10日向其借用新台幣2,400,000 元，期限
    3 年（即至96年6 月10日），利息按其公告指標利率（貸放
    款時年利率1.43% ）加年利率2.32％合計3.75％按月計付，
    嗣隨其公告指標利率調整而調整之，未按期攤還時，即喪失
    期限利益，視為全部到期，除應按原約定利率付息外，自逾
    期日起6 個月內加付上開利率百分之十，超過6 個月部分，
    加付上開利率百分之二十之違約金；詎本件借款其僅獲至96
    年4 月10日止之利息，其餘本利迄未獲償，而訴外人戊○已
    於96年10月12日死亡，而被告等人為其繼承人，是戊○就本
    案所負之連帶保證債務自應由渠等繼承，為此求為判決：被
    告應連帶給付其2,400,000 元及自96年4 月10日起至清償日
    止，按年利率4.53％計算之利息，並自96年5 月11日起至清
    償日止，在6 個月內者，加付上開利率百分之十，超過6 個
    月部分，加付上開利率百分之二十之違約金云云。並提出借
    據、借戶帳款電腦紀錄表、本院家事法庭97年1 月4 日雲院
    隆家祥決字第00150 號函、臺灣臺中地方法院97年1 月23日
    中院彥家科字第9227號函、戊○繼承系統表、徐素花繼承系
    統表各1 份、戶籍謄本13份（以上均為影本）為佐。
三、查，本件原告前於民國95年4 月18日已就此項消費借貸及連
    帶保證法律關係，對於被告乙○○及案外人戊○聲請核發支
    付命令，並經本院以95年度促字第6707號准許並確定在案，
    業為本院依職調閱上開案號民事聲請事件卷查明無誤。依上
    開規定，確定支付命令之效力既與確定判決同，其經核發該
    支付命令之法律關係，當事人自不得就之更行起訴，如更行
    起訴，其訴即屬不合法（最高法院71年度台上字第1742號判
    決參照）。本件原告就同一法律關係復提起本件之訴，核與
    上開規定有違，自應認為不合。
四、依民事訴訟法第249 條第1 項第7 款、第95條、第78條，裁
    定如主文。
中    華    民    國    97    年    6     月    2     日
                  民事第一庭    法  官  蔣得忠
以上正本係照原本作成。
如對本裁定抗告須於裁定送達後10日內向本院提出抗告狀，並應
繳納抗告費新台幣1,000 元。
中    華    民    國    97    年    6     月    2     日
                                書記官  賴成育


司法院資訊處製作；財團法人民間司法改革基金會備份。
